【裁判字號】    89,簡上,9
【裁判日期】    890315
【裁判案由】    違反保護令
【裁判全文】
臺灣屏東地方法院刑事判決              八十九年度簡上字第九號
    上  訴  人
    即  被  告  乙○○
    選任辯護人  黃政雄
右上訴人因違反保護令案件，不服本院屏東簡易庭八十八年度屏簡字第三二０號中華
民國八十八年九月三十日刑事簡易判決（八十八年度偵字第五六四三號）提起上訴，
本院判決如左：
    主  文
上訴駁回。
乙○○緩刑貳年。
    事  實
一、乙○○與甲○○夫妻間，具有家庭暴力防治法第三條第一款所定之家庭成員關係
    。乙○○於民國八十八年八月八日經本院依家庭暴力防治法第十三條規定，以八
    十八年度暫家護字第三二號民事暫時保護令裁定，令其遠離甲○○在屏東市古松
    西巷三四一號住所至少一百公尺，詎乙○○竟於八十八年八月十日二十二時二十
    分許，於酒後進入上開處所，違反本院所為之裁定，甲○○心生害怕，報警當場
    查獲。
二、案經甲○○訴由屏東縣警察局屏東分局移送台灣屏東地方法院檢察署檢察官偵查
    聲請簡易判決。
    理  由
一、右開事實，已據上訴人即被告乙○○於警訊及偵查中供認不諱，核與告訴人甲○
    ○指訴情節相符，並有本院八十八年度暫家護字第三二號民事暫時保護令附卷可
    稽。被告於本院審理時否認有違反保護令故意，顯係事後卸責之詞，不足採信。
    被告犯行足以認定。
二、核被告所為，係犯家庭暴力防治法第五十條第四款之罪。原審因適用該款及刑法
    第十一條前段、第四十一條，罰金罰鍰提高標準條例第二條規定，酌處有期徒刑
    五月，並諭知如易科罰金，以三百元折算一日，認事用法均無不合。被告上訴意
    旨，否認犯罪，沒有理由，應予駁回。
三、被告未曾受有期徒刑以上刑之宣告，有台灣屏東地方法院檢察署刑案資料查註紀
    錄表可稽。被告於犯罪後，已與告訴人離婚，有離婚協議書可稽，經此教訓後，
    當知警惕，諒無再犯之虞，本院認所宣告之刑以暫不執行為適當，併予宣告緩刑
    ，期間二年，以啟自新。
據上論斷，應依刑事訴訟法第四百五十五條之一第三項、第三百六十八條、刑法第七
十四條第一款，判決如主文。
本案經檢察官羅森德到庭執行職務。
中    華    民    國     八十九     年      三     月         十五      日
                                    臺灣屏東地方法院刑事第三庭
                                        審判長法  官  林  正  雄
                                              法  官  羅  心  芳
                                              法  官  莊  鎮  遠
右判決正本證明與原本無異。
不得上訴。
                                              書記官  陳  文  進
中    華    民    國     八十九     年      三     月         十七      日
附本案論罪科刑法條文：
家庭暴力防治法第五十條第四款
  違反法院依第十三條、第十五條所為之下列裁定者，為本法所稱之違反保護令罪，
處三年以下有期徒刑、拘投或科或併科新臺幣十萬元以下罰金：
  四、遠離住居所、工作場所、學校或其他特定場所。


司法院資訊處製作；財團法人民間司法改革基金會備份。
